bg-BG: Метод за нанасяне на художествени фиксативи: Аерозол; Нанасяне с четка; Други
en: Art fixative application method: Aerosol; Brush-on; Other
ru: Способ нанесения фиксатива: Аэрозоль; Нанесение кистью; Другое
da: Kunstpåføringsmetode: Aerosol; Børst-på; Andet
ja: 絵画用フィキサチーフの塗布方法: エアロゾル; ブラシオン; その他
lt-LT: Tapybos fiksatoriaus taikymo būdas: Aerozolis; Tepimas teptuku; Kita
sl-SI: Način uporabe umetniškega fiksirnega sredstva: Aerosol; Nanos s čopičem; Drugo
ko: 그림 정착액 도포 방법: 에어로졸; 브러시온; 기타
pt-PT: Método de aplicação de fixação de arte: Aerosol; Com pincel; Outro
el: Μέθοδος εφαρμογής στερέωσης τέχνης: Αερόλυμα; Brush-on; Άλλο
pt-BR: Método de aplicação do fixador artístico: Aerossol; Pincel; Outro
fi: Taidekiinnitteen levitysmenetelmä: Aerosoli; Harjaus; Muu
nl: Kunstmatige fixeermethode: Spuitbus; Opborstelen; Andere
sv: Appliceringsmetod för konstfixativ: Aerosol; Brush-on; Övrigt
nb: Kunstfiksativ påføringsmetode: Aerosol; Pensling; Annet
sk-SK: Použitie umeleckej fixačnej metódy: Aerosól; Nanášanie štetcom; Iné
zh-TW: 藝術品定畫液使用方法: 氣膠; 刷具; 其他
hu: Kézműves fixálószer használati módja: Aeroszolos; Ecsettel felvihető; Egyéb
cs: Způsob nanášení uměleckého ustalovače: Aerosol; Štětec; Jiné
pl: Metoda aplikacji utrwalacza artystycznego: Aerozol; Nakładanie pędzlem; Inne
ro-RO: Metoda de aplicare agent de fixare desene: Aerosol; Perie; Altele
fr: Méthode d’application du fixateur artistique: Aérosol; Brosse; Autre
es: Método de aplicación del fijador artístico.: Aerosol; Pincel; Otros
it: Metodo di applicazione del fissativo artistico: Aerosol; Pennello; Altro
th: วิธีการใช้สเปรย์เคลือบผลงานศิลปะ: ฉีดพ่น; ทาโดยตรง; อื่นๆ
vi: Phương pháp dán keo nghệ thuật: Aerosol; Đánh răng; Khác
de: Aufbringungsmethode des Fixativs: Aerosol; Zum Auftragen; Sonstiges
hr-HR: Metoda nanošenja slikarskog fiksativa: Aerosol; Nanošenje kistom; Ostalo
zh-CN: 艺术品固定剂使用方法: 气溶胶; 刷涂; 其他
tr: Sanat sabitleyici uygulama yöntemi: Aerosol; Fırçalama; Diğer